臺灣桃園地方法院刑事判決　　　　　　　　　　　　九十二年度訴字第一二八五號
　　公　訴　人　臺灣桃園地方法院檢察署檢察官
　　被　　　告　丁○○○原名.
右列被告因偽造文書等案件，經檢察官提起公訴（九十二年度偵字第八三四九號），
本院判決如左：
    主  文
丁○○○共同行使變造私文書，足以生損害於公眾及他人，處有期徒刑肆月，如易科
罰金以參佰元折算壹日
    事  實
一、丁○○○自民國（下同）八十九年七月間起，在桃園縣楊梅鎮○○路一八巷十號
    一樓，開設經營元承貨運有限公司（負責人丁○○○，下稱元承公司），並將其
    所有ＱＵ─六九七號曳引車靠行登記在志鈞汽車貨運有限公司（名義負責人蔡美
    妹，實際負責人庚○○，址設苗栗縣苗栗市福星里三一鄰鴻福三十號二樓，下稱
    志鈞公司）名下，惟元承公司後於九十一年二月間因經營不善倒閉，丁○○○即
    於九十一年二月九日出境前往大陸地區躲避債務（後於同年三月三十日返回國內
    ，惟仍未出面處理債務問題），至九十一年十月三日（起訴書誤載為「九月間」
    ），丁○○○因甲○○（按其為同案被告，惟另行審結）涉有出賣懸掛上開ＱＵ
    ─六九七號車牌之ＫＳ─二七九號曳引車之贓物予不知情之己○○乙案（按上開
    ＱＵ─六九七車牌並據甲○○領回在案），遭臺灣宜蘭地方法院檢察署檢察官傳
    喚到庭作證，而得知上開ＱＵ─六九七號車牌在甲○○手上，加以丁○○○為謀
    當時生計，明知甲○○並未擁有上開ＱＵ─六九七號曳引車本體，而僅擁有上開
    ＱＵ─六九七號車牌，竟與甲○○基於行使偽造私文書及使公務員登載不實之犯
    意聯絡，先推由甲○○出面找尋與上開ＱＵ─六九七號曳引車之同型車輛，於九
    十一年十月十五日，在燁龍汽車貨運股份有限公司（址設桃園縣平鎮市○○街一
    四九號八樓，名義負責人辛○○，實際負責人甲○○，下稱燁龍公司）內，以新
    台幣（下同）三十八萬元之價格，向丙○○購入陳龍水所有（惟靠行登記在富盛
    交通企業有限公司名下，址設台南市○○區○○路三段一四七號，負責人癸○○
    ，下稱富盛公司）九Ｊ─九八八號曳引車乙輛（按係陳龍水委由丙○○出售，惟
    未得富盛公司之同意），並將之交由與丁○○○及甲○○二人基於上開同一行使
    變造私文書犯意聯絡之年籍不詳成年人，於其後在桃園縣境內某處，將上開九Ｊ
    ─九八八號曳引車上原有車身號碼ＬＳＨ一ＫＤＣ一一三七八及引擎號碼Ｋ一三
    ＣＴＬ一０八七一，磨損重新打印為上開ＱＵ─六九七號曳引車所有之車身號碼
    ＬＳＨ一ＫＤＣ一一五九六及引擎號碼Ｋ一三ＣＴＬ一一○五六，而變造之，再
    將上開ＱＵ─六九七號車牌懸掛在上開九Ｊ─九八八號曳引車上，而丁○○○明
    知懸掛上開ＱＵ─六九七號車牌之上開九Ｊ─九八八號曳引車，並非其原有上開
    ＱＵ─六九七號曳引車本體，且上開九Ｊ─九八八號曳引車上車身號碼及引擎號
    碼，亦均屬遭變造之不實事項，竟仍依其等雙方上開約定，於九十二年一月十日
    ，在燁龍公司內，以一百三十萬元之價格（按該價額之分期貸款款項係由丁○○○不知情之友人戊○○出資給付，並由戊○○亦不知情之子乙○○另行簽發支票
    十五紙，用以擔保上開債務），向甲○○買受懸掛上開ＱＵ─六九七號車牌（起
    訴書誤載為「偽造車牌」）之上開九Ｊ─九八八號曳引車，再由丁○○○於同日
    駕駛懸掛上開ＱＵ─六九七號車牌之上開九Ｊ─九八八號曳引車前往新竹區監理
    所中壢監理站辦理原車繳銷上開ＱＵ─六九七號車牌（上開ＱＵ─六九七號車牌
    前於九十一年十月三十一日業經燁龍公司辦理停駛在案），再由中壢監理站檢驗
    員張金益於同年月十三日比對其上車身號碼及引擎號碼均遭變造之上開九Ｊ─九
    八八號曳引車與上開ＱＵ─六九七號車籍資料是否一致而進行驗車（惟僅一般例
    行上以肉眼檢識，進行比對是否一致而已），以為行使，並使承辦上開原車繳銷
    重領車牌之公務人員，逕將上開不實事項登載於其職務上所掌汽車各項異動申請
    書及汽車新領牌照登記書之公文書上，而重新核發六六六─ＧＦ號車牌予丁○○○收受，丁○○○即將上開六六六─ＧＦ號車牌懸掛在上開九Ｊ─九八八號曳引
    車上使用，均足以生損害監理機關對車籍管理之正確性及富盛公司。迨至九十二
    年二月十八日十時許，丁○○○駕駛懸掛上開六六六─ＧＦ號車牌之上開九Ｊ─
    九八八號曳引車行經花蓮縣吉安鄉東華大橋附近時，經警發覺有異而當場攔檢，
    始自行到桃園縣警察局分局說明後查悉上情，並扣得上開懸掛六六六─ＧＦ號車
    牌之上開九Ｊ─九八八號曳引車乙輛。
二、案經桃園縣政府警察局大溪分局報請臺灣桃園地方法院檢察署檢察官偵查起訴。
    理  由
壹、有罪部分：
一、訊據被告矢口否認右揭犯行，辯稱：伊於返回台灣後得知ＱＵ─六九七號車牌在
    甲○○手上，且伊為謀生計，始央求甲○○為其找回原有之ＱＵ─六九七號曳引
    車本體，並由伊承受原有債務後，繼續駕駛營生，惟伊不知甲○○所交付懸掛Ｑ
    Ｕ─六九七號車牌之九Ｊ─九八八號曳引車，係陳龍水所有靠行車輛，亦不知該
    車未經原靠行之富盛公司同意出售，且伊亦不知九Ｊ─九八八號曳引車之車身號
    碼及引擎號碼均遭變造，始駕駛上開曳引車向監理機關辦理原車繳銷驗車後，重
    新領得號碼六六六─ＧＦ號車牌使用云云。經查：
    （一）按被告於九十二年一月十日以一百三十萬元之價格向甲○○實際經營之燁
          龍公司所購入懸掛上開ＱＵ─六九七號車牌之上開九Ｊ─九八八號曳引車
          ，係陳龍水所有，惟靠行登記在富盛公司名下，且未經富盛公司同意即由
          陳龍水委由丙○○以三十八萬元之價格，逕自出售予甲○○，而上開九Ｊ
          ─九八八號曳引車上原有車身號碼ＬＳＨ一ＫＤＣ一一三七八及引擎號碼
          Ｋ一三ＣＴＬ一０八七一，亦分別經變造為上開ＱＵ─六九七號曳引車的
          車身碼號及引擎號碼等情，業據被告迭次於警、偵訊中及本院審理時坦承
          不諱，並為同案被告甲○○迭次於警、偵訊中及本院審理時所不否認在卷
          ，亦核與證人丙○○、戊○○及富盛公司代表人癸○○等人分別於警、偵
          訊中及本院審理時證述之情節，均相符合，復有ＱＵ─六九七號車牌之贓
          物認領保管單、車籍作業系統─查詢認可資料各乙份、元承公司公司基本
          資料查詢乙紙、志鈞公司變更登記事項卡二份、陳龍水之連帶保證人資料
          表、ＱＵ─六九七號曳引車之車籍資料作業車主變更畫面乙紙、被告、林
          士賢分別買受上開九Ｊ─九八八號曳引車之車輛買賣契約書各乙份、被告
          買受上開九Ｊ─九八八號曳引車之分期票據明細表（由乙○○預先簽發支
          票支付）乙紙、懸掛六六六─ＧＦ號車牌之九Ｊ─九八八號曳引車上車身
          號碼及引擎號碼之電解還原鑑驗照片八紙、國瑞汽車股份有限公司九十二
          年四月十七日（９２）國品字第０２５號函及其交車書類資料維護各乙份
          、九Ｊ─九八八號曳引車之車主指認車輛特徵照片十六紙、車輛原貌照片
          影本十八紙、車輛出廠及領牌資料（含引擎號碼拓印樣本、完稅照證、汽
          車新領牌照登記書、動產抵押契約書、動產擔保交易動產抵押設定登記申
          請書各乙紙及汽車各項異動登記書乙份）、車籍作業系統─查詢認可資料
          、汽車異動歷史查詢各乙份、台南市警察局車輛失竊證明單乙紙、六六六
          ─ＧＦ號曳引車之新領牌照登記書、使用牌照稅繳款書、汽車燃料使用費
          繳納通知書各乙紙及ＱＵ─六九七號曳引車之汽車新領牌照登記書、汽車
          各項異動登記書各乙份，在卷可稽，應堪認定。
    （二）被告本人自八十九年七月間起，即開設元承公司營業，從事汽車貨運業數
          年，此有上開元承公司公司基本資料查詢乙紙可佐，且元承公司在營運時
          期，曾有多達十輛以上之曳引車同時營業，此亦有志鈞公司及志鴻汽車貨
          運股份有限公司（址設苗栗縣苗栗市福星里三一鄰鴻福二九號二樓，負責
          人曾楊瑞娥，下稱志鴻公司）於被告倒閉逃往大陸地區後，將被告當時所
          有分別靠行登記在志鈞公司及志鴻公司名下（含上開ＱＵ─六九七號曳引
          車在內，合計十二輛曳引車），於九十一年三月十二日發函新竹縣警察局
          竹東分局芎林分駐所報請失竊之報案申請書及其掛號郵件收件回執各乙紙
          ，在卷可稽，且本件九Ｊ─九八八號曳引車之被害人富盛公司代表人謝宗
          欽及ＫＳ─二七九號曳引車（此部分犯行詳後述）之被害人壬○○等人，
          亦均能明確指認出上開九Ｊ─九八八號及ＫＳ─二七九號曳引車之原有特
          徵，此有其等車主指認車輛特徵照片各乙份可稽，而上開九Ｊ─九八八號
          曳引車早自九十一年十月十五日即由丙○○出賣、交付予甲○○收受後，
          甲○○即將之停放在桃園縣新屋鄉境內，被告並曾在九十二年一月十日前
          陪同戊○○一同前往看過上開九Ｊ─九八八號曳引車，衡諸上情，被告應
          有充分之時間及機會，對上開九Ｊ─九八八號曳引車進行詳細檢視之可能
          ，則被告焉有遲至九十二年一月十日向甲○○買受上開懸掛ＱＵ─六九七
          號車牌之上開九Ｊ─九八八號曳引車時，仍無法指認出上開九Ｊ─九八八
          號曳引車，並非其原有上開ＱＵ─六九七曳引車本體之可能，至為顯然。
    （三）又被告於九十一年十月三日即曾因甲○○涉有出賣懸掛上開ＱＵ─六九七
          號車牌之ＫＳ─二七九號曳引車之贓物予不知情之己○○乙案（按上開Ｑ
          Ｕ─六九七車牌並據甲○○領回在案），遭臺灣宜蘭地方法院檢察署檢察
          官傳喚到庭作證乙情，亦據被告於本院審理時坦承屬實，並有該次偵查筆
          錄乙份（見臺灣宜蘭地方法院檢察署九十一年度偵字第二二四二號偵查卷
          第十九至二十一頁），而被告身為元承公司負責人，其智識、經驗應與常
          人無異，則被告於右揭時地為甲○○上開案件作證當時，應已知悉甲○○
          涉有變造曳引車之車身號碼及引擎號碼，再懸掛他輛車牌使用之所謂「借
          屍還魂」犯罪手法，衡諸一般常理，縱上開ＱＵ─六九七號車牌已遭林士
          賢領回在案，此有上開ＱＵ─六九七號車牌之贓物認領保管單乙紙可稽（
          見宜蘭縣警察局三星分局刑案偵查卷宗第十一頁），惟慮及恐遭甲○○以
          上開同一「借屍還魂」手法牽累，被告理應無央求甲○○代為找回上開Ｑ
          Ｕ─六九七號曳引車本體之可能，縱認其有要央求甲○○代為找回上開Ｑ
          Ｕ─六九七號曳引車本體，被告在自甲○○處買受及收受其所謂上開ＱＵ
          ─六九七號曳引車本體時，更應施以較諸一般情形更加嚴格之查對、檢視
          ，始為合理，然被告不僅謂其不能發現上開九Ｊ─九八八號曳引車與其原
          有ＱＵ─六九七號曳引車本體之特徵差別，有如上述，更辯稱其未能對上
          開九Ｊ─九八八號曳引車上所變造上開ＱＵ─六九七號之車身號碼及引擎
          號碼進行鑑視，而僅施以一般肉眼比對與上開ＱＵ─六九七號之車身號碼
          及引擎號碼是否相同，即逕向甲○○以一百三十萬元之價格予以買受云云
          ，顯與常情有違，足認被告於央求甲○○代為找尋與上開ＱＵ─六九七號
          曳引車車體時，即有敦請甲○○找尋同型車後，將車身號碼及引擎號碼變
          造，以與上開ＱＵ─六九七號曳引車之車身號碼及引擎號碼相同之認識，
          被告於右揭時地應已知悉上開九Ｊ─九八八號曳引車上車身號碼及引擎號
          碼，均係遭變造為上開ＱＵ─六九七號的，而屬不實之事項，被告與林士
          賢二人就執行變造上開變造車身號碼及引擎號碼行為之該不詳姓名成年人
          間，應有犯意聯絡及行為分擔，亦堪認定。
    （四）被告於右揭時地明知其所買受懸掛上開ＱＵ─六九七號車牌之上開九Ｊ─
          九八八號曳引車上車身號碼及引擎號碼，均係遭變造者，竟仍於同日駕駛
          懸掛上開ＱＵ─六九七號車牌之上開九Ｊ─九八八號曳引車前往新竹區監
          理所中壢監理站辦理原車繳銷上開ＱＵ─六九七號車牌，再由中壢監理站
          檢驗員張金益於九十三年一月十三日對其上車身號碼及引擎號碼均遭變造
          之上開九Ｊ─九八八號曳引車進行例行之驗車，以為行使，並使承辦上開
          原車繳銷重領車牌之公務人員，逕將上開不實事項登載於其職務上所掌汽
          車各項異重申請書及汽車新領牌照登記書之公文書上，而重新核發六六六
          ─ＧＦ號車牌予被告收受，被告即將上開六六六─ＧＦ號車牌懸掛在上開
          九Ｊ─九八八號曳引車上使用，顯均足以生損害監理機關對車籍管理之正
          確性及富盛公司，至為灼然。
    （五）綜上所述，本件被告所辯，顯係事後卸責之詞，不足採信。被告犯行已臻
          明確，應予依法論科。
二、按車身號碼及引擎號碼均屬在物品上之文字、符號，依習慣或特約，均足以為表
    示其用意之證明，依刑法第二百二十條第一項之規定，均以文書論，核被告所為
    ，係犯刑法刑法第二百十條、第二百二十條第一項、第二百十六條之行使變造私
    文書罪及同法第二百十四條之使公務員登載不實罪。被告變造上開九Ｊ─九八八
    號曳引車上車身號碼及引擎號碼之低度行為，為其持以行使上開九Ｊ─九八八號
    曳引車上車身號碼及引擎號碼之高度行為所吸收，不另論擬。被告就所犯上開二
    罪間，有方法結果之牽連關係，為牽連犯，應依刑法第五十五條之規定，從一重
    之行使偽造私文書罪處斷。又被告就所犯上開行使變造私文書罪與甲○○及該成
    年人間；就所犯上開使公務員登載不實罪與甲○○間，均有犯意聯絡及行為分擔
    ，為共同正犯。爰審酌被告於右揭時地明知甲○○未擁有上開ＱＵ─六九七號曳
    引車本體，竟仍與其約定，推由甲○○出面搜購同型車輛，並交由該成年人加以
    變造後，再向甲○○買受懸掛上開ＱＵ─六九七號車牌之上開九Ｊ─九八八號曳
    引車，復明知其上之車身號碼及引擎號碼，均屬遭變造之不實事項，竟仍為一己
    謀生之故，即於九十一年一月十日駕駛懸掛上開ＱＵ─六九七號車牌之上開九Ｊ
    ─九八八號曳引車前往新竹區監理所中壢監理站辦理原車繳銷上開ＱＵ─六九七
    號車牌，再由中壢監理站檢驗員張金益於九十三年一月十三日比對其上車身號碼
    及引擎號碼均遭變造之上開九Ｊ─九八八號曳引車與上開ＱＵ─六九七號車籍資
    料是否一致而進行驗車，以為行使，並使承辦上開原車繳銷重領車牌之公務人員
    ，逕將上開不實事項登載於其職務上所掌汽車各項異重申請書及汽車新領牌照登
    記書之公文書上，而重新核發六六六─ＧＦ號車牌予被告收受，被告並將上開六
    六六─ＧＦ號車牌懸掛在上開九Ｊ─九八八號曳引車上使用，顯均足以生損害監
    理機關對車籍管理之正確性、富盛公司及被告犯罪後之態度等一切情狀，量處如
    主文所示之刑，並諭知易科罰金之折算標準，以資儆懲。
貳、不另為無罪諭知部分：
一、本件公訴意旨另以：被告丁○○○與甲○○基於犯意之聯絡，由甲○○於九十一
    年七月四日至同月下旬，明知真實年籍、姓名不詳之綽號「阿忠」男子所售市價
    約一百三十萬元之ＫＳ─二七九號曳引車（車主壬○○於九十一年七月四日凌晨
    五時許，在宜蘭縣羅東鎮○○路附近失竊）係失竊贓物而仍以五十萬元之低價購
    入，再由與甲○○約有不詳代價之被告提供所有已經失竊之ＱＵ─六九七號曳引
    車之車籍資料予甲○○負責推由不詳他人將ＫＳ─二七九號曳引車之引擎號碼Ｋ
    一三ＣＴＬ一一○一八、車身號碼ＬＳＨＩＫＤＣ一一六三○磨損變造為ＱＵ─
    六九七號曳引車之引擎號碼一三ＫＣＴＬ一一○五六號、車身號碼ＬＳＨＩＫＤ
    Ｃ一一五九六號，得手後旋於同年七月底，以一百三十萬元出售予不知情之己○○，因認被告此部分所為涉有刑法第二百十六條、第二百十條之行使變造私文書
    罪嫌及第三百四十九條第二項之故買贓物罪嫌云云。
二、按「犯罪事實應依證據認定之，無證據不得認定犯罪事實」，刑事訴訟法第一百
    五十四條第二項定有明文。
三、訊據被告丁○○○堅決否認右揭犯行，辯稱：ＱＵ─六九七號曳引車雖原係伊所
    有，惟伊所開設元承公司於九十一年二月間倒閉後，伊即於同年月九日出境前往
    大陸地區，未曾與甲○○基於犯意之聯絡，故買及變造ＫＳ─二七九號曳引車之
    贓車及其車身號碼及引擎號碼後，再出售予不知情之己○○等語。經查：
    （一）按上開ＱＵ─六九七號曳引車係被告所有，惟靠行在志鈞公司名下營運，
          而九十一年八月十一日九時三十分許，經警在桃園縣桃園市○○街一號元
          榮事業機構停車場內所查獲懸掛ＱＵ─六九七號車牌（業據甲○○領回，
          後再交予丙○○改懸掛在九Ｊ─九八八號曳引車上，詳後述）之ＫＳ─二
          七九號曳引車（業據壬○○領回），係壬○○所有靠行在宜正貨運股份有
          限公司（設宜蘭縣羅東鎮○○路一六四號二樓）名下，惟於九十一年七月
          四日五時許，在宜蘭縣羅東鎮○○路二段二二八號旁空地遭竊之贓物，並
  由甲○○以五十萬之價格向「阿忠」故買取得，其上原有車身號碼ＬＳＨ
          ＩＫＤＣ一一六三０及引擎號碼Ｋ一三ＣＴＬ一一０一八，分別經變造為
          ＬＳＨＩＫＤＣ一一五九六及一三ＫＣＴＬ一一０五六，再由甲○○以一
          百三十萬元之價格出賣予己○○（仍靠行登記在燁龍公司名下）等情，業
          據被告迭次於警、偵訊中及本院審理時供承屬實，並亦為同案被告甲○○
          迭次於警、偵訊中及本院審理時所不否認在卷，均核與證人壬○○、許人
          元、庚○○等人分別於警、偵訊中及本院審理時證述之情節，均相符合，
          復有上開ＫＳ─二七九號曳引車之現場勘查紀錄表乙紙、贓物認領保管單
          乙紙、宜蘭縣警察局車輛協尋、車牌遺失電腦輸入單乙紙、車主指認車輛
          特徵照片十四紙、ＱＵ─六九七號車牌之贓物認領保管單乙紙、懸掛ＱＵ
          ─六九七號車牌之ＫＳ─二七九號曳引車之車輛買賣契約書乙份、ＫＳ─
          二七九號、ＱＵ─六九七號曳引車之車籍作業系統查詢認可資料各乙份、
          元承公司公司基本資料查詢乙紙、志鈞公司變更登記事項卡二份、志鈞公
          司及志鴻公司報案申請書及其掛號郵件收件回執各乙紙、ＱＵ─六九七號
          曳引車之車籍資料作業車主變更畫面乙紙、宜蘭縣警察局三星分局九十二
          年十二月十二日警星刑字第０９２００１０１３１號函乙紙及ＱＵ─六九
          七號曳引車汽車新領牌照登記書、汽車各項異動登記書各乙份，在卷可稽
          ，雖堪認定。惟：
    （二）被告所開設之元承公司於九十一年二月間，因經營不善而倒閉，被告隨即
          於九十一年二月九日搭機出境前往大陸地區躲避債務乙情，業據被告於本
          院審理時供述綦詳（見本院卷九十二年十二月二十五日審理筆錄第十二頁
          ），並有上開元承公司變更登記事項卡乙紙及本院依職權調取被告之入出
          境紀錄乙份，在卷可稽，應堪認定。然被告逃往大陸地區後，其原有含上
          開ＱＵ─六九七號在內之曳引車多輛（原均停放在新竹縣國道三號高速公
          路竹東交流道附近之停車場內），即分遭多位債權人逕行扣車抵償債務乙
          節，亦據證人庚○○於偵查中證述明確（見臺灣桃園地方法院檢察署九十
          二年度偵字第四九七六號偵查卷第十三頁），復有庚○○以志鈞公司及志
      鴻公司名義所出具予新竹縣警察局竹東分局芎林分駐所之上開九十一年三
          月十二日報案申請書乙份可佐，亦核與社會上一般債權人處理債務人逃逸
          後之常情相符，應堪採信，則被告於此一情形下，焉有餘力再與甲○○共
          同以五十萬元，向「阿忠」其人故買取得上開ＫＳ─二七九號曳引車贓物
          之可能，更遑論提供已靠行登記在志鈞公司名下之上開ＱＵ─六九七號車
          籍資料予甲○○，供其變造之可能，至為灼然。又上開ＱＵ─六九七號車
          牌係被告逃往大陸地區後，由甲○○本人出面向庚○○購得，並於九十一
          年五月七日經辦理過戶在案，被告從未涉入其間買賣乙事，亦據證人曾煥
          昌迭次於偵查中及本院審理時證述明確（見宜蘭地方法院檢察署九十一年
          度偵字第二二四二號偵查卷第五十三、五十四頁、本院九十二年十二月二
          十五日審理筆錄第十七、十八頁），並核與同案被告甲○○於本院審理時
          供述之情節相符，復有上開ＱＵ─六九七號曳引車之九十一年五月七日汽
          車各項異動申請書乙紙可稽，則甲○○於右揭時地為取得與上開ＫＳ─二
          七九號曳引車屬同型車輛之上開ＱＵ─六九七號曳引車之車籍資料，用以
          供作變造上開ＫＳ─二七九號曳引車上車身號碼及引擎號碼使用，顯與被
          告無關，是被告於右揭時地自亦無提供上開ＱＵ─六九七號車籍資料予林
          士賢變造上開ＫＳ─二七九號曳引車之車身號碼及引擎號碼使用之必要及
          可能，至為顯然。
    （三）此外，復查無其他積極事證足資證明被告確有公訴人所指此部分之犯行，
          自屬不能證明被告此部分之犯罪，惟因公訴人認被告此部分所為與上開經
          本院論罪科刑部分間，有牽連犯之裁判上一罪關係，爰不另為無罪之諭知
          。
據上論斷，應依刑事訴訟法第二百九十九條第一項前段，刑法第二十八條、第二百十
條、第二百十四條、第二百十六條、第二百二十條第一項、第五十五條、第四十一條
第一項前段，罰金罰鍰提高標準條例第一條前段、第二條，判決如主文。
本案經檢察官陳雅譽到庭執行職務
中        華        民        國    九十三    年    三    月   二十四   日
                                臺灣桃園地方法院刑事第二庭
                                    審判長  法  官  徐培元
                                            法  官  潘進順
                                            法  官  林晏鵬
右正本證明與原本無異。
如不服本判決，應於判決送達後十日內向本院提出上訴狀( 應附繕本 )，上訴於
臺灣高等法院。
                                            書記官  陳青瑜
中        華        民        國    九十三    年    三    月    三十    日
附錄法條：刑法第二百十條、第二百十四條、第二百十六條、第二百二十條
中華民國刑法第二百一十條
(偽造變造私文書罪)
偽造、變造私文書，足以生損害於公眾或他人者，處五年以下有期徒刑。
中華民國刑法第二百一十四條
(使公務員登載不實罪)
明知為不實之事項，而使公務員登載於職務上所掌之公文書，足以生損害
於公眾或他人者，處三年以下有期徒刑、拘役或五百元以下罰金。
中華民國刑法第二百一十六條
(行使偽造變造或登載不實之文書罪)
行使第二百十條至第二百十五條之文書者，依偽造、變造文書或登載不實
事項或使登載不實事項之規定處斷。
中華民國刑法第二百二十條
在紙上或物品上之文字、符號、圖畫、照像，依習慣或特約，足以為表示
其用意之證明者，關於本章及本章以外各罪，以文書論。
錄音、錄影或電磁紀錄，藉機器或電腦之處理所顯示之聲音、影像或符號
，足以為表示其用意之證明者，亦同。
稱電磁紀錄，指以電子、磁性或其他無法以人之知覺直接認識之方式所製
成之紀錄，而供電腦處理之用者。
